# 专线租赁问题

提问人：二月 风 筝 时间：2021-10-02 08:05:09
陈版，请教一个线路租赁问题。某公司实施一项云平台建设工程，该工程建设时间半年内完成，搭建云平台时需要租赁电信公司专用线路及机架。
其中线路租赁费主要用于云平台数据传输专用通讯网络，因云平台所用服务器必须存入在指定的服务器机库内，所以需支付机架租赁费。上述专用线路租赁费及机架租赁费均需按年支付。问题：该云平台建设过程中发生的专用线路租赁费及机架租赁费是计入当期损益还是资本化分摊计入固定资产和无形资产。个人理解，因线路租赁费及机架租赁费在项目完成后每年均需支付，不属于资产交付使用前必须的支付，故应当计入当期损益。

回答人：chenyiwei
如果专用线路及机架符合新租赁准则下的“已识别资产”，则在新租赁准则下，应就后续期间每年需支付的租金进行折现处理，确认使用权资产和租赁负债。后续每年对使用权资产计提折旧，对租赁负债确认利息支出。